---
title: "classification"
author: "yoon"
format: html
editor: visual
---

지도학습과 비지도 학습중 Regression은 비지도 학습으로 본다. 그중에서 확률을 다루는 프로빗과 로짓 모형에 대한 이야기도 했었다

# 분류에 대하여

-   $y$ 가 유한개의 값중 하나를 갖는다

-   limited dependent variable

-   경제활동 참가를 하는지 여부 (1,0), 출산여부 (1,0) , 어떤 교통수단으로 등

-   discrete choice model (이산 선택 모형)

-   binary choice model (이할 선택 모형)

-   경제활동참가 여부 \$ y in  { 0, 1 }\$

    -   관심있는 사건을 1로 놓음

-우리의 관심은 다음에 있음 $$ 
\Pr (y = 1 | x)
$$

-   조건부 확률을 다음과 같이 모형화 한다.
-   선형확률 모형 (Linear probability model)
-   로짓(logit) 혹은 로지스틱(logistic) 모형

$$ 
\Pr (y = 1 | x) = \beta_0 + \beta_1  \times x
$$

-   LPM 의 경우, 일정 $x$ 의 값에 대하여 1보다 크거나 0보더 작은 경우가 발생할 수 있음

-   1\~0 사이에 확률이 들어올 수 있도록 특정 함수를 이용해서 반환한다.

```{r}
library(tidyverse)
df <- data.frame(x = seq(-4, 4, 0.1))

df |> 
  mutate(y = 1/(1 + exp(-x))) |> 
  ggplot(aes(x = x, y=y))+ 
  geom_line() + 
  geom_hline(yintercept = c( 0, 1.0), 
             color = "red")
```

-   로지스틱 function의 모습 (sigmoid function)

$$ 
f(x) = \frac{1}{1 + \exp(-x)}
$$

$$
\Pr (y = 1 | x) =G(\beta_0 + \beta_1  \times x)
$$ - 여기에서 $G(\cdot)$ 는 logistic function 임 - logit model (logistic + tobit)

# 새로운 실험

```{r}
rm(list = ls())
library(readr)
par <-read.csv("women_work.csv")

# 메리지 변수를 factor 로 전환 
par$married <-  factor(
  par$married, labels = c("single", "married")
)
str(par)
```

-   lpm 모형 추정, 회귀모형을 그대로 추정함.

```{r}
bin.lpm<- lm(participation ~ age + education +married + children, 
   data = par)
```

```{r}
par |> 
  mutate(pr.lpm = predict(bin.lpm)) |>
  ggplot(aes(x = age, y = pr.lpm)) + 
  geom_point(size = 2, alpha = 0.3) + 
  geom_hline(yintercept = c(0, 1.0))

```

-   logit 모형/ logistic regression 모형을 추정
-   generalized linear model, glm() 함수 활용

```{r}
 bin.logit <- glm(participation ~ age + education +married + children, data = par, family = "binomial")

```

-   예측치를 만들어서 연령과 경제활동 참가 확률 예측치를 시각화

```{r}
par |> 
  mutate(pr.logit = predict(bin.logit, type = "response")) |>
   ggplot(aes(x = age, y = pr.logit)) + 
  geom_point(size = 2, alpha = 0.3) + 
  geom_hline(yintercept = c(0, 1.0))
```

## 새로운 데이터 활용하기

```{r}

library(caret)
library(titanic)

```

-   data 로딩

```{r}
df <- titanic::titanic_train
str(df)
```

```{r}
df  <- df [, -c(1, 4, 9, 11)]

df$Survived  <- factor(df$Survived,
                          levels = c(0,1),
                          labels = c("died", "sirvived"))

table(df$Survived)
```

```{r}
df$Age[is.na(df$Age)] <- median(df$Age,
                               na.rm= TRUE)

df$Embarked[is.na(data$Embarked)] <- "s"
```